臺灣臺南地方法院刑事判決　　　　　　　94年度簡上字第79號
上　訴　人　臺灣臺南地方法院檢察署檢察官
被　　　告　甲○○
上列被告因竊盜案件，不服本院中華民國94年2月25日第一審刑
事簡易判決（94年度簡字第179號，原聲請簡易判決處刑案號：
臺灣臺南地方法院檢察署94年度偵字第516號），提起上訴及移
送併辦（同署94年度偵字第3428,3700,8287號、營偵字第811,86
6號），本院判決如下：
    主  文
原判決關於連續竊盜部分撤銷。
甲○○共同連續竊盜，處有期徒刑陸月，如易科罰金，以佰元
折算壹日。扣案鑰匙壹支沒收。
    事  實
一、甲○○於民國九十一年間因竊盜案件，經臺灣桃園地方法院
    以九十一年度壢簡字第一二一五號判處拘役四十日，緩刑二
    年，於九十二年一月十二日確定後，仍不知悔改，竟於緩刑
    期間內，基於意圖為自己不法所有之概括犯意：
  (一)先於九十三年十月起至十一月止承租楊杰錫址設臺南市○區
    ○○路三段二一三號處所時，分別於九十三年十月間某二日
    上午某時許，在上址三樓，趁房客辛○○房門未鎖之際，以
    徒手方式連續竊取辛○○所有之現金新臺幣（以下同）三千
    元及一千元，得手後供己花用。嗣於九十三年十二月二十一
    日十四時許，甲○○未經楊杰錫同意進入上址房屋後（無故
    侵入住宅部分未據告訴），為警當場查獲，始知上情。
  (二)又於九十四年二月八日十二時許，在臺南市○區○○路一段
    一五二號前，徒手竊取丁○○所有車號ＫＤ７—２０９號重
    型機車一部，得手後借予知情之侯瀚翔（另案聲請簡易判決
    處刑）使用。嗣侯瀚翔於九十四年二月十六日十四時二十五
    分騎乘車號上開機車，途經臺南市○區○○街三十號前時，
    經警當場查獲，始知上情。
  (三)復於九十四年三月三日晚間二十三時許，在臺南市○○路三
    四三之十一號前，以其所有之鑰匙一支竊取丙○○所有車號
    ＶＪＹ—９２號輕型機車一部。嗣於九十四年三月十二日二
    十時五十一分許，甲○○騎乘上開機車途經臺南市○區○○
    路六十三巷十八弄十三號前時，為警當場查獲，並扣得鑰匙
    一支。
  (四)甲○○又與郭嘉展（由臺灣臺南地方法院檢察署檢察官偵查
    中），共同基於意圖為自己不法所有之概括犯意聯絡，連續
    於：
    1.九十四年六月二十五日十五時許，在臺南市○區○○路市
      立橄欖球場大門口，徒手竊取張富所有之ＯＫＷＡＰ牌
      型號Ｓ７６８手機一支、己○○所有之ＯＫＷＡＰ牌型號
      １６３手機一支及ＩＮＮＯＳＴＲＥＡＭ牌型號Ｉ─２１
      ００手機一支。
    2.九十四年六月二十五日二十時許，在臺南市安平區○○○
      路與市政府北側對面停車場旁，徒手竊取戊○○所有之黑
      色皮包一個（內含國民身份證、信用卡、提款卡各一張）
      。
  (五)再於九十四年六月二十九日十一時四十五分許，在臺南縣後
    壁鄉烏樹村四十三號前，徒手竊盜乙○○置於其所有車號Ｊ
    五－００２２號自用小客車之錢筒一個（內有八千七百六十
    七元）得手。
  (六)另於九十四年七月十六日十九時三十分許，在臺南縣新營市
    ○○街縣立綜合管理中心籃球場內，徒手連續竊取壬○○所
    有ＭＯＴＯＲＯＬＡ牌Ｂ６００型行動電話一支及二千二百
    元，及菲律賓國籍人士ＥＮＤＯＺＯ  ＩＳＡＧＡＮＩ　Ｃ
    ＯＲＮＥＪＯ所有ＮＯＫＩＡ牌３３１０型行動電話一支及
    現金四千元，經上開二人當場發現而報警查獲。
二、案經臺南市警察局第四分局、第五分局、臺南縣警察局新營
    分局、白河分局報告臺灣臺南地方法院檢察署檢察官偵查後
    聲請簡易判決處刑及移送併辦。
    理  由
一、上揭犯罪事實，業據被告甲○○於警詢及偵查時自白承認（
    見警卷第二至五頁、偵查卷第五至七、十五、十六頁，併辦
    三四二八號警卷第四至六頁，併辦三七○○號警卷第一至三
    頁、偵查卷第九頁，併辦第八二八七號警卷第一至八頁、偵
    查卷第十二、十三頁，併辦八一一號警卷第五至七頁、偵查
    卷第六、七頁，併辦八六六號警卷第七至十一頁、偵查卷第
    十一、十二頁），核與證人即被害人辛○○（見警卷第八頁
    ）、丁○○（見併辦三四二八號警卷第七、八頁）、丙○○
    （見併辦三七○○號警卷第四、五頁）、張富（見併辦八
    二八七號警卷第十六至十八頁、偵查卷第二九、三十頁）、
    陳繼凌（見併辦八二八七號警卷第十九至二一頁、偵查卷第
    二九、三十頁）、戊○○（見併辦八一一號警卷第二二、二
    三頁）、乙○○（見併辦警卷八一一號第九頁）、壬○○（
    見併辦八六六號警卷第一至三頁）、ＥＮＤＯＺＯＩＳＡＧ
    ＡＮＩ　ＣＯＲＮＥＪＯ（見併辦八六六號警卷第四至六頁
    ）所為證述相合；復有贓物認領保管單七張（見併辦三四二
    八號警卷第十六頁、併辦三七○○號警卷第八頁、併辦八二
    八七號警卷第三一至三四頁、併辦八一一號警卷第三一至三
    四頁、併辦八六六號警卷第十四、十五頁）及蒐證照片四張
    （見併辦八六六號警卷第十六、十七頁）在卷可稽；另有扣
    案鑰匙一支可證（見併辦三七○○號警卷第九頁），足認被
    告自白與事實相符。綜上，本案事證明確，被告犯行應堪認
    定。
二、核被告所為，係犯刑法第三百二十條第一項之竊盜罪。被告
    與郭嘉展二人就上開犯罪事實(四)部分之竊盜犯行間，有犯意
    聯絡及行為分擔，為共同正犯。被告先後七次竊盜犯行，時
    間緊接，所犯係構成要件相同之罪名，顯係基於概括之犯意
    反覆為之，應依刑法第五十六條連續犯之規定論以一罪，並
    加重其刑。臺灣臺南地方法院檢察署檢察官九十四年度偵字
    第三四二八、三七○○、八二八七號、營偵字第八一一、八
    六六號移送併辦部分，與本案為裁判上一罪之連續犯關係，
    檢察官就犯罪事實一部起訴，依刑事訴訟法第二百七十六條
    規定，其效力及於全部，法院自有權一併審理，附此敘明。
三、原審以被告罪證明確，就竊盜犯行部分依刑事訴訟法第四百
    四十九條第一項前段、第四百五十四條第二項，刑法第五十
    六條、第三百二十條第一項、第四十一條第一項前段，罰金
    罰鍰提高標準條例第一條前段、第二條，逕以簡易判決處如
    主文所示之刑。本院經核其認事用法，均無不當，量刑亦稱
    妥適。惟因檢察官另行移送併辦部分，原審未及審究，即有
    不洽，檢察官上訴執上揭併辦部分未及審理，而指摘原判決
    有不當之處，為有理由，自應由本院將原判決予以撤銷改判
    。爰審酌被告曾因竊盜案件，經法院判處拘役四十日，緩刑
    二年確定，犯案當時仍在緩刑期間，有臺灣高等法院被告前
    案紀錄表一份可查（見本院卷第四頁），素行不佳，及其犯
    罪之動機、目的係貪圖不法利益，所使用之手段對被害人所
    生危害尚屬輕微，且被害人大多均已領回失竊物品，但仍未
    與被害人達成和解，而被告犯後雖坦認犯行，惟拒不到庭進
    行審理，態度不能認為良好等一切情狀，量處如主文第二項
    所示之刑，併諭知易科罰金之折算之標準，以資懲儆。至於
    原審因被告侵占離本人持有之物，判處罰金三千元部分，未
    據上訴，已告確定，尚無與本案上訴部分有應定應執行刑之
    情事存在，併此敘明。扣案鑰匙一支為被告甲○○所有供行
    竊機車所用之物，業據其自承在卷（見併辦三七○○號警卷
    第二頁），應依刑法第三十八條第一項第二款之規定宣告沒
    收。
四、被告經合法傳喚未到庭，爰不待其陳述逕行判決。
據上論斷，應依刑事訴訟法四百五十五條之一第一項、第三項、
第三百六十九條第一項前段、第三百七十一條、第三百六十四條
、第二百九十九條第一項前段，刑法第二十八條、第五十六條、
刑法第三百二十條第一項、第四十一條第一項前段、第三十八條
第一項第二款，罰金罰鍰提高標準條例第一條前段、第二條，判
決如主文。
本案經檢察官庚○○到庭執行職務。
中　　華　　民　　國　　94　　年　　8 　　月　　10　　日
　　　　　　　　　刑事第四庭    審判長法　官  張瑛宗
                                      法　官  周紹武
                                      法　官  李東柏
以上正本證明與原本無異。
本判決不得上訴。
中　　華　　民　　國　　94　　年　　8 　　月　　10　　日
      　　　　　　　　　　　　　　　　書記官　簡湘雲
附錄本案論罪科刑法條全文：
刑法第三百二十條第一項
意圖為自己或第三人不法之所有，而竊取他人之動產者，為竊盜
罪，處五年以下有期徒刑、拘役或五百元以下罰金。
